臺灣臺中地方法院刑事判決　　　　　　　　　　　九十二年度重訴字第二八五四號
　　公　訴　人　臺灣臺中地方法院檢察署檢察官
　　被　　　告　丙○○
　　選任辯護人　張志新律師
　　　　　　　　張慶宗律師
　　被　　　告　乙○○
　　選任辯護人　趙建興律師
　　被　　　告　丁○○
　　選任辯護人　宋永祥律師
　　　　　　　　陳芝荃律師
右列被告因毒品危害防制條例案件，經檢察官提起公訴（九十二年度偵字第二一０二
八號、第二一０二九號、第二三四三九號），本院判決如左：
    主  文
丙○○、乙○○、丁○○共同運輸第一級毒品，丙○○處無期徒刑，褫奪公權終身；
乙○○處有期徒刑拾貳年，褫奪公權捌年；丁○○處有期徒刑肆年。扣案之第一級毒
品海洛因陸包（合計毛重玖佰捌拾公克，合計淨重玖佰肆拾陸點肆貳公克、空包裝重
貳拾捌點陸陸公克、純度百分之七十四點九九，純質淨重柒佰零玖點柒貳公克）沒收
銷燬之；泰國郵包包裝盒壹盒、髮臘陸佰捌拾伍公克、黃色泡棉陸個、碳紙筒陸個、
ＨＥＮＡＲＡ髮臘罐陸個、行動電話號碼0000000000號、0000000
000號（均丙○○所有）、0000000000號、0000000000號（
均乙○○所有）及0000000000號（丁○○所有）均沒收。
    事  實
一、丙○○與綽號「阿正」之不詳姓名年籍成年男子均明知海洛因係第一級毒品，並
    業經行政院公告列為管制進出口物品，不得運輸及持有之情形下，仍共同基於運
    輸第一級毒品海洛因進口之犯意聯絡，於民國九十二年九月間，二人約定以包裹
    夾帶之方式，自泰國運輸海洛因進入臺灣，並由丙○○在臺灣物色收受包裹之人
    。丙○○乃於同年九月間，在臺中市○○○○街一五六號「舊店茶棧」泡沫紅茶
    店內，經由同有運輸第一級毒品犯意聯絡之乙○○邀約其高中同學丁○○見面，
    丙○○向原不知情之丁○○請求以其住處為收件地址，代收自泰國寄來之地毯包
    裹，丁○○允諾乃將其姓名年籍及電話資料抄寫予丙○○，丙○○並囑乙○○去
    傳真，之後丁○○與乙○○相偕離去。嗣丙○○、乙○○得知丁○○久未收得包
    裹，乃於九十二年十月上旬約丁○○再至上址，由丙○○向丁○○重新索取姓名
    年籍電話資料，由丁○○口述、丙○○抄寫後，再交由乙○○傳真予綽號「阿正
    」者，趁乙○○前往傳真時，丙○○邀約丁○○至其自用小客車內，告稱丁○○
    所謂郵包包裹實為第一級毒品海洛因，丁○○可預見上開毒品將以包裹寄送之方
    式運輸至其位於臺中縣烏日鄉○○路三七六巷四號住處，竟仍本於與丙○○、乙○○共同運輸第一級毒品海洛因之未必故意允諾代收。丙○○、乙○○與丁○○
    乃共同約定，於丁○○收得包裹後，由丁○○以行動電話號碼00000000
    00號撥打乙○○0000000000號行動電話，乙○○再以其使用之行動
    電話號碼0000000000號撥打丙○○使用之行動電話號碼000000
    0000號告知郵包已到後，由乙○○代收或由丙○○親收，再由丙○○攜回住
    處等侯綽號「阿正」者領取。綽號「阿正」者乃於九十二年十月二十三日前某日
    ，將第一級毒品海洛因六包（合計毛重九百八十公克，合計淨重九百四十六點四
    二公克、空包裝重二十八點六六公克、純度百分之七十四點九九，純質淨重七百
    零九點七二公克）分別藏置於六罐髮臘下方夾層，以郵包寄送方式自泰國運輸入
    境臺灣。嗣於九十二年十月二十三日上午十時許，為財政部臺中關稅局驗貨人員
    賴昭明於髮臘內夾層中發現第一級毒品海洛因，經臺灣臺中地方法院檢察署檢察
    官指揮法務部調查局航業海員調查處臺中站調查員封妥郵包，以控制下交付之方
    式，依原運送流程運送郵包。嗣因查知丁○○住所在臺中縣烏日鄉○○路三七六
    巷四號，與郵包寄送地址不符（載明收件人「丁○○」，收件地址為「臺中縣烏
    日鄉○○路三六七巷四號」），乃協請臺中縣烏日郵局人員依一般運送流程，於
    九十二年十月二十四日十六時零七分許，以0000000000號行動電話撥
    打丁○○0000000000號行動電話詢問收件人，惟該電話無人接聽，約
    過五分鐘，丁○○回電向烏日郵局人員詢問來電何事，郵局人員乃告知其有一泰
    國寄來之郵包，找不到地址無從送達，丁○○不知地址確有錯誤，乃一面向郵政
    人員佯稱不知情，請郵務人員將郵包送至住所，看其母甲○○是否要收，一面電
    告不知情之甲○○勿收郵包。之後，法務部調查局航業海員調查處臺中站調查員
    於九十二年十月二十七日甲○○拒收郵包後扣得上開郵包內之第一級毒品海洛因
    ，並於九十二年十月二十七日十三時許在桃園縣桃園市○○路○段一九七號拘獲
    丁○○到案，扣得其所有與林明昌聯絡用之0000000000號行動電話一
    具；丁○○乃供出上開毒品係丙○○及乙○○要求運送，並於同月二十八日十九
    時四十四分許配合調查員，以其所有0000000000號行動電話撥打乙○○所有0000000000號行動電話，告知乙○○「東西」已到；乙○○乃
    另以0000000000號行動電話撥打丙○○所有0000000000號
    行動電話告知丙○○，丙○○表示將馬上前往拿取，乃再由乙○○轉知丁○○，
    在烏日澄清醫院附近見面取貨，丙○○繼而撥打電話予綽號「阿正」者告知東西
    已到，綽號「阿正」者囑丙○○先將貨收起來，等候聯絡，並購買電子秤一臺備
    用。嗣於同日二十一時十五分許，調查員在烏日澄清醫院附近逕行拘獲丙○○，
    扣得其所有與乙○○聯絡用之0000000000號及與綽號「阿正」者聯絡
    之0000000000號行動電話二具；繼而在同日二十二時十分許，在臺中
    市○○街一三九號澄清醫院平等院區二一八號病房內拘獲乙○○，並扣得其所有
    與丁○○聯絡用之0000000000號、與丙○○聯絡用之0000000
    000號行動電話二具，始悉上情。
二、案經臺灣臺中地方法院檢察署檢察官指揮及法務部調查局航業海員調查處臺中站
    （下簡稱臺中市調查站）移送該署偵查起訴。
    理  由
一、訊據：
  (一)被告丁○○對於右開運輸第一級毒品海洛因之犯罪事實均全部認罪。
  (二)被告丙○○固坦認扣案毒品係綽號「阿正」者自泰國委運來臺，請其代為收受，
    其遂於九十二年九月間，邀約乙○○及丁○○在「舊店茶棧」見面，請丁○○提
    供電話、住址、姓名等基本資料，傳真至泰國，方便綽號「阿正」者運送來臺等
    情不諱。惟矢口否認有何運輸海洛因犯行，辯稱：伊並不知道綽號「阿正」者委
    運之郵包包裹內為毒品海洛因；伊只在九十二年九月間向丁○○索取右開資料一
    次，並未另外在同年十月間再向丁○○索取資料；且未曾在車內向丁○○提及該
    包裹內容物實為毒品海洛因；也未告知丁○○、乙○○說將來收到該包裹時，只
    要說「東西到了」，言談間切勿提及泰國、包裹等字眼，伊也是為綽號「阿正」
    者所害云云。
  (三)被告乙○○先坦承右開與丙○○、丁○○在「舊店茶棧」見面二次之事實不諱，
    而矢口否認有何運輸毒品海洛因之犯行，辯稱：丙○○與丁○○本來就認識，並
    非在右開「舊店茶棧」見面才認識；且第一次見面時，丙○○向丁○○拿資料後
    ，丙○○就叫伊與丁○○離開，伊並未傳真任何文件；第二次因為很久沒拿到東
    西，丙○○才又叫伊與丁○○出去，丙○○叫丁○○寫資料，叫伊去傳真，但因
    沒有傳真號碼，伊遂交還給丙○○；伊不知郵包包裹內容物為海洛因，實無運輸
    毒品之故意云云。嗣則改稱：第一次丙○○要伊找丁○○出來，並要丁○○提供
    電話、姓名、住址等資料是在丙○○友人所營位於臺中市朝馬附近之賣巴士音響
    器材公司內，並非「舊店茶棧」，該次亦未提及傳真之事；第二次見面是因丁○○沒有收到東西，丙○○要伊再約丁○○出來，才約到丙○○友人位於臺中市○○路附近某應收帳款公司談，該次丙○○要丁○○再寫一次資料，丙○○叫伊去
    辦公室傳真，無法順利傳成，由丙○○邊打電話詢問再一邊傳真，丙○○要伊等
    候，等傳真完畢再到客廳告訴丙○○已經傳好；於九十二年十月十二日晚上，丙○○又邀約第三次見面並詢問丁○○有無收到東西，且告知伊即將出國，如有人
    詢問即說不在；第四次即在「舊店茶棧」見面之該次，當時戊○○有在場，事後
    四人一同前往謝政憲家，當時丁○○是坐丙○○的車前往，故伊等三人為代收地
    毯之事會面前後共有四次，且地點、時間並非均在「舊店茶棧」云云。
二、經查：
  (一)被告丁○○部分：
    被告丁○○對於右開事實均自白在卷，核與證人賴昭明於九十二年十月二十三日
    接受臺中市調查站調查員訪談時證述其發現扣案載明「收件人陳威佰」、「收件
    地址臺中縣烏日鄉○○路三六七巷四號」、「聯絡電話0000000000號
    」之郵包（郵局落地編號三０七七八號）係來自泰國，查驗時發現有滲漏情形，
    認為可疑，遂詳加查驗，包裹外是以紙箱包裝，包裹內裝有六瓶髮臘，每瓶重四
    百公克，打開一看是白色的臘，用筷子測試發現有夾層，將臘取出，臘的底部是
    一層泡棉，泡棉底下則是碳紙，碳紙與瓶底之間是白粉，瓶底上亦鋪有一層碳紙
    ，後將白粉取出，以試劑測試呈現海洛因的反應，因而通報上級處理等情相符。
    且將扣案疑似海洛因之白色粉末送鑑定結果，確為海洛因無誤，合計毛重九百八
    十公克，合計淨重九百四十六點四二公克、空包裝重二十八點六六公克、純度百
    分之七十四點九九，純質淨重七百零九點七二公克等情，有法務部調查局九十二
    年十一月二十四日調科壹字第一二００一三三一八號鑑定通知書一紙在卷可按（
    參九十二年度偵字第二一０二八號卷第七十頁）；另有卷附郵包包裝及拆封髮臘
    、泡棉、碳紙、取得海洛因過程之照片七幀附卷可稽（參九十二年度警聲搜字第
    一九三九號第二頁至第五頁）。復有被告丁○○使用之0000000000號
    行動電話之監聽譯文，其中於九十二年十月二十五日十八時三十分許，有與某不
    詳男性對話內容：「（其中Ａ為某男性，Ｂ為被告丁○○）
    Ａ：這樣你去那邊好嗎？臺中不是比較好嗎？
    Ｂ：啊在那邊（指臺中），問題臺中就不能，．．．，啊，我昨天跟你講電話講
        完，下午那個郵局的人打電話給我吶。
    Ａ：是喔！
    Ｂ：不知道真的還是假的，郵差打電話給我，向我講說『嘿，你的包裹在這裡，
        你有要來領嗎？』我說『什麼包裹』，我故意向他假裝不知道，他就說『從
        泰國寄來的啊』，我說『不知道啊』，郵差又說『為什麼我找不到你們家的
        地址？』，怎麼可能郵差會找不到我家的地址，騙肖ㄟ！最後，我問郵差，
        『那需要親自收件嗎？』，郵差就說『本人是不用啦』，我就回答郵差『不
        然這樣，你就寄去我家，看我家的人要不要收，因為我沒有泰國的朋友啊』
        ，我就這樣回答他。結果，我今天打電話回去我家問我媽，她說沒有啊，郵
        差根本沒有來。很ＧＹ，人如果在那裡，可能馬上被抓去關起來。
    Ａ：你什麼時候要回來？
    Ｂ：可能過一陣子。
    Ａ：要多久？
    Ｂ：下個禮拜吧！這幾天我再打電話問我媽？看人（警察）有沒有打電話過去家
        裡。還是有沒有什麼事？．．．」
    有該監聽譯文一份存於九十二年度他字第二０一一號卷第十九頁、二十頁可明，
    被告丁○○顯然知悉包裹內容物即為毒品而佯裝不知並與郵局人員周旋。足見被
    告丁○○上開自白確與事實相符，並於檢察官偵訊、本院行準備程序及審理期間
    均予認罪。雖被告丁○○於知悉被告丙○○委其收受者為毒品海洛因時，前往桃
    園縣居住，業經證人甲○○陳明屬實，且調閱相關通聯紀錄亦顯示，被告丁○○
    自九十二年十月二十四日起其所使用之上開行動電話發話之基地臺確實即為桃園
    縣市附近。然據被告丁○○所直承，被告丙○○約是在九十二年十月十幾日（中
    旬）第二度向其索取資料時即行告知請其代收物品即為毒品海洛因，距離其同年
    月二十四日北上桃園縣市已相隔一星期之久，被告丁○○明知海洛因是違禁物，
    且緝毒為檢警單位查緝犯罪之重大勤務，竟未採取轉告檢警單位或自首等相關措
    施，基於友人乙○○、丙○○情誼，其明知業已提供姓名、住址及電話等資料給
    丙○○，則毒品將可能由其代收一情顯不違背其本意，足見其有運輸第一級毒品
    之未必故意至明。被告丁○○有運輸第一級毒品之犯行，堪以認定。
  (二)丙○○部分：
  1.依共同被告丁○○：
  (1)於九十二年十月二十八日檢察官偵訊時供稱：「（之前調查站所言是否實在？）
    實在。」、「（本件毒品運輸詳情？）一個月前即九十二年九月份，經我朋友乙○○介紹，於臺中市○○路喝茶時認識ＴＯＮＹ，ＴＯＮＹ告訴我他想寄地毯是
    否可以請我代收，我就答應並留下我的姓名，地址，電話給ＴＯＮＹ，我當時想
    他是乙○○的朋友，所以才答應他，ＴＯＮＹ就馬上請乙○○將我的資料傳真出
    去，當時我沒有跟過去，也沒有因此得到報酬。事隔到十月上旬都未收到郵包，
    都是乙○○以0000000000號打我的0000000000號電話，他
    問我東西收到了沒，我跟他說沒收到東西，於是乙○○又約我去同一家紅茶店，
    又向我要一次資料，他說可能上次傳真的資料對方沒有收到，所以我又再給ＴＯ
    ＮＹ一次我的資料，在乙○○去傳真時，ＴＯＮＹ在車上告訴我『寄的東西其實
    是四號仔（海洛因）並非地毯』，當時我回答說：『如果這是毒品的話，我沒有
    辦法為你收』。ＴＯＮＹ說東西可能七天之內就會到，而且資料已經傳真出去了
    ，我估計可能東西在上星期三、四到，我不想收，所以我才會跑到桃園去，不想
    讓他們找到我，最後ＴＯＮＹ告訴我拿到貨打電話給乙○○，而乙○○也跟我說
    東西到時打電話給他。但乙○○從未明示他知道包裹裡面的內容，十月二十七日
    上午十點二十幾分時，乙○○以他的電話打我的電話，當時我在睡覺，未接之後
    我有以0000000000號電話回他的0000000000號電話，他告
    訴我他要住院開刀，我主動跟他說郵包還未送到，而且我跟他說我人在東部過幾
    天我就回中部，在十月二十五日下午郵差有打電話給我，問我確定地址，並問他
    是何物，郵差說是泰國寄來的包裹，我向郵差表明我沒有泰國的朋友，並在之後
    打電話給我母親說：『只要有人寄包裹來都不要收』，是於二十五日下午打的，
    以0000000000號電話打給我母親，因為我當時也沒有想到可以將東西
    拒收退回，我母親也覺得很奇怪，問我包裹是什麼，我跟母親說：不用問，拒收
    就對了，我母親叫甲○○，之後我母親並沒有跟我說收貨之情形。」（參九十二
    年度偵字第二一○二八號卷第三一頁以下筆錄）。
  (2)於九十二年十一月十三日檢察官偵訊時，以證人身份具結證稱：「（就你所陳述
    之丙○○、乙○○所言，是否實在？）均實在。」、「（對乙○○之供述有何意
    見？）第一次在泡沫紅茶店時，只有我們三個人，第二次有多一個人在場，但現
    場並沒有在推銷兒童英文軟體，交代包裹寄送時，乙○○、丙○○都在場，由丙○○交代我們取貨之方式，乙○○也在現場聽並有點頭表示了解。當時丙○○只
    是說包裹拿到時打電話給乙○○，再由乙○○去載他，乙○○也同意，而我的資
    料也是由乙○○去傳真的，是丙○○給他一本筆記本，裡面有傳真機號碼，就整
    個包裹寄送，乙○○是聯絡人，但丙○○跟我說東西是毒品時，乙○○並不在現
    場，所以我不能確定乙○○是否知情，乙○○曾在二十七日住院時有打電話給我
    談到包裹的事情，我有跟他說包裹還沒有來，我說的都是實情，他所言部分不實
    在。」、「（對丙○○的供述，有何意見？）我並不知道綽號『阿正』之人，丙○○並非接到電話後才請我代收東西，是我一去之後，他在另外一個朋友走後就
    開始跟我談包裹之事。」（參九十二年度偵字第二一○二八號卷第五一頁以下筆
    錄）。
  (3)於本院九十二年十二月二十五日訊問時，供稱：「（你在臺中調查站及檢察官偵
    訊時所言，是否均實在？提示並告以要旨）是。」、「（丙○○是否於九十二年
    九月間經由乙○○認識你，請你代收地毯郵包到最後你未收郵包而被查獲之間，
    起訴書所載過程是否正確？提示並告以要旨）第一次我是傳我中華路的住處，但
    他們沒收到貨，第二次也是約在泡沬紅茶店見面，丙○○再向我要正確的住址，
    我仍說是中華路，乙○○再去傳真時，丙○○才在車上告訴我是毒品海洛因，他
    說要與我講明白，說明是海洛因，當場我有告訴他我不能代收，但丙○○說東西
    已經傳真出去了，且說七至十日東西就到，我想沒有辦法，就叫我母親收到郵件
    不要收，我人就於十月二十四日中午十一時坐車到桃園友人家了。」、「（乙○○有無告訴你該郵件是毒品？）第一次向我要住址後，乙○○就常電話打給我，
    問貨是否到了。」、「（實際該貨的收件人是何人？）都是丙○○，是丙○○拜
    託我收的，透過乙○○拜託我收地毯。」、「（你自己可否自行連絡丙○○？）
    沒有，都是透過乙○○。」、「（你們第一次及第二次是否都有約好，貨到後先
    通知乙○○，再由乙○○通知丙○○？）是。」、「（你與乙○○以何連絡？）
    我都以0000000000號與乙○○連絡，我知道他是以另一隻電話與丙○○連絡，我不知道，我都是使用0000000000號的號碼與乙○○連絡。
    」、「（在泡沬茶店與他們約的時間為何？）第一次是九月中快九月底時，第二
    次是過兩三星期約十月十幾號時。」（參本院卷一第一六頁以下筆錄）。
  (4)於本院九十三年二月九日審理時，以證人身份具結證稱：伊認識丙○○約三、四
    年，第一次是透過乙○○認識；在九十二年十月二十七日伊被警查到之前，在「
    舊店茶棧」與丙○○見過二次面，在該處喝茶；第一次在九十二年九月底、十月
    初的晚上九點半左右，第二次約在十月十日到十月二十日間某晚八時三十分許至
    九時左右；第一次是乙○○先以電話找伊，說他朋友丙○○要找伊，乙○○就載
    伊過去，伊與乙○○去時，丙○○已在場，丙○○就問伊能否幫忙代收地毯，伊
    反問『是地毯嗎？』，他說『是』，我說『若是地毯可以代收』，之後丙○○向
伊要姓名、電話及住址，伊有寫給他，當時乙○○只有坐在旁邊，整個過程只有
    伊等三人在場，沒有人中途離開，約過二十分鐘後，乙○○開車載伊離開，乙○○載伊去他家換伊騎去的機車，從第一次聚會到第二次聚會中間，乙○○有主動
    聯絡伊二次，問說『包裹有否收到？』，而第二次乙○○聯絡時，伊說包裹尚未
    收到，他就說丙○○可能還要向伊要資料，就約第二次聚會；第二次也是乙○○
    開車載伊過去，伊到場時，先看到丙○○與某不認識之男性（即戊○○，丁○○
    於本院審理時當庭指認）在場聊天，之後約過十五分鐘，該男性先離開，丙○○
    才問伊包裹都未到，資料可能弄錯，叫伊再寫一次，故伊唸給丙○○寫，寫完後
    他就請乙○○去傳真，（乙○○有無去傳真？）有，乙○○說他說順便去買香煙
    他就離開了，乙○○的傳真號碼是丙○○告訴他的，伊看到丙○○打開筆記本看
    ，並將伊的資料寫好後，就拿給乙○○去傳真，紙條內容為伊的姓名、電話及住
    址，但伊沒有看到丙○○有寫下筆記本內傳真機號碼交給乙○○去傳真，乙○○
    去傳真時，丙○○請伊到他車上並主動告知該包裹其實是『四號』，等乙○○傳
    真回來時就在『舊店茶棧』外面的車子附近，直接將紙條拿給丙○○，當時伊與
    丙○○剛好下車，但不知他們有無說何話；伊在調查站曾提及『丙○○說交貨方
    式為只要說【東西到了】，不要提到【泰國】、【包裹】等字』，是在乙○○回
    來時在丙○○車旁說的，丙○○當時是說『只要講貨到了，你過來載我就可以了
    』；第一次九月在『舊店茶棧』，伊將資料交給丙○○，乙○○就先載伊回去了
    ，伊沒看到丙○○有將伊寫的紙條交給乙○○，也不知道丙○○有否拿紙條給乙○○，第一次丙○○請伊代收地毯，並沒有在接電話，在九十二年九月之前有與
    丙○○見過面，只知道他叫ＴＯＮＹ，但沒有與他交談，是九十二年九月第一次
    到『舊店茶棧』才經由乙○○介紹認識，也不知他叫丙○○，直到案發後才知道
    。」（參本院卷二第一０二頁以下筆錄）。
  2.據被告乙○○：
  (1)於九十二年十月三十日檢察官偵訊時，供稱：「（有關包裹寄送詳情？）約二、
    三星期前我有與丙○○、丁○○一起到大墩十一街東興路附近紅茶店喝茶，，．
    ．．當時還有戊○○（誤繕為趙子池）在場，．．．，後來丙○○有談及地毯之
    事，我便問丁○○，丁○○說東西他都沒有收到，而我只有問這一次，至於為何
    要叫我代問，我就不知道了，可能丁○○與我感情較好，之後我與丙○○（ＴＯ
    ＮＹ）、丁○○就沒有再見面了，丙○○跟我說他有託朋友送地毯回來，因為他
    有工作沒辦法收，而丁○○經常在家上網，所以可以請丁○○代收，．．．．通
    常丙○○是以0000000000號打我的0000000000號電話，之
    後丙○○也沒有以任何方式向我問及包裹相關之事情，我在入院開刀之前並沒有
    處理與包裹相關的事情，一直到二十八日晚上七點多丁○○突然打電話給我說：
    『有收到掛號了』，我就說：『好，我打給ＴＯＮＹ，後再打給你』。並沒有其
    他對話，之後我就打電話給丙○○，他說收到了，但不知道丁○○住處，於是我
    們就約在烏日復興路、五光路的澄清醫院，所以我就再打電話給丁○○要他過去
    相約的地點，我是跟丁○○說『ＴＯＮＹ要你過去烏日澄清醫院處把東西給他』
    ，我與丙○○、丁○○都未提及『地毯』二字，我打給丁○○之後，就沒有再接
    到來自丙○○電話或丁○○電話，我也沒有再打電話給他們二人，我是用電話0
    000000000號打給丁○○，而使用0000000000號打給丙○○
    ，．．．」（參九十二年度偵字第二一○二九號卷第七０頁以下筆錄）。
  (2)於九十二年十二月十一日檢察官偵訊時，供稱：「（提示『舊店茶棧』照片，是
    否當時約在該店談事情？）之前該店是叫『老地方』，但地點就是我們當時九月
    底聚會地方沒錯。」、「（對你在醫院，而丁○○打0000000000號電
    話給你之內容，是何意思，提示逐字告知？）是丙○○打電話給我，問丁○○代
    收的地毯的事情，所以我才問他，因為丁○○有收到東西，所以我才聯絡丙○○
    ，他們才會約在澄清醫院的，並沒有說東西先交給我，丙○○說東西收到，立刻
    打電話給他，什麼原因我不清楚，也就是說我們原本約定，丁○○拿到東西後，
    馬上打電話給我，再由我打電話聯絡丙○○去拿貨，我以0000000000
    號打給丙○○0000000000號電話，我之所以會改以該電話打給丙○○
    ，是因為丙○○的電話記憶在該電話中，而丙○○約好見面地點就掛掉電話，我
    也無法告訴他丁○○的電話。」、「（為何丁○○說：『東西來了』，為何你就
    知道他說的內容？）我接到電話第一個想法，就是丙○○託他收的地毯。」、「
    （對丁○○之證詞有何意見？）九月底該次是丙○○有拿一張資料要我去幫他傳
    真，後來前往超商時，因丙○○沒有給我傳真號碼，所以只有買一包煙回來，並
    將資料還給丙○○，十月份也不是我去傳真的。之後就是丙○○要我問丁○○是
    否有收到地毯，我有幫忙打過二次電話給丁○○，大概因為我家與丁○○比較近
    ，如果打不通電話，我可以前去找他的關係，所以丙○○會要我幫忙打電話，他
    們約定交貨方式時，我並不在場，並不了解他們談話內容。」（參九十二年度偵
    字第二一○二八號卷第八八頁以下筆錄）。
  (3)於本院九十二年十二月二十五日訊問時，供稱：「（對起訴書起訴之事實，有何
    意見？提示並告以要旨）當時是丙○○說他有朋友要寄地毯過來，本來問我是否
    可代收，我說我要工作不在家，後來他問丁○○，丁○○說可以代收，丙○○就
    請丁○○幫忙收，丙○○英文名字為ＴＯＮＹ。」、「（你與丙○○及丁○○如
    何認識？）二、三年前丙○○有開一家餐廳，我去應徵才認識的，丁○○與我是
    高中同學，我們自畢業後一直有連絡，感情算不錯。丙○○與丁○○見過一、兩
    次面，約在九十二年九月我一個朋友叫劉肥（即戊○○），他的票跳票，因他認
    識丙○○，叫我問丙○○如何處理，丙○○叫我與劉肥到大墩十一街紅茶店，當
    時我與丁○○在一起，我們一同過去，當時丙○○與丁○○是經我介紹認識，之
    前他們有見過一次面，我之前在店中工作，陳伯威去店中找我，有看過，但當時
    不熟。九月乙○○問丁○○有無空可否代收郵件時，他們才又見面。」、「（為
    何東西是地毯，丙○○不自己收？）因為他要工作不在家，而丁○○認為他都在
    家，代收沒有關係。」（參本院卷一第二八頁以下筆錄）。
  3.觀證人即共同被告丁○○上開證述及供詞內容，對於被告丙○○曾於九十二年九
    月底、十月初某日及九十二年十月中旬某日，分別以電話聯絡乙○○，轉知丁○○幫忙代收地毯，並先後留下丁○○之電話、住址、姓名，於第二次留資料時，
    並在車內告知丁○○有關包裹內容物實為毒品海洛因，且於將來丁○○收到包裹
    時，只要聯絡乙○○說「東西到了」即可，勿提及「泰國」、「包裹」字眼，之
    後再由乙○○聯絡丙○○，丁○○從未與丙○○直接聯絡過等情業已詳為陳述，
    歷次供述及證述內容均無二致。且被告丁○○於九十二年十月二十八日在調查員
    指示下，以其所有0000000000號行動電話撥打予乙○○，表明「貨到
    了，我媽媽在問，這個泰國來的包裹是什麼，我怎麼辦？」，乙○○表示他知道
    了，會跟「兄仔」聯絡後再跟丁○○聯繫，此觀0000000000號行動電
    話於九十二年十月二十八日十九時四十四分與0000000000號之監聽譯
    文（附於九十年度偵字第二一０二九號卷第一六頁以下可明）可明：（Ａ：丁○○，Ｂ：某女性先接電話，之後改由乙○○接聽）
    Ｂ：喂！
    Ａ：喂！「明昌」呢（某女）
    Ｂ：在這裡，等一下喔。
    Ａ：喂，你在做什麼？
    Ｂ：在醫院啊。
    Ａ：你還沒出院喔？
    Ｂ：對啊，那你什麼時候要回來？
    Ａ：我現在已經回來了啊！
    Ｂ：喔！啊那個信箱你要稍看一下喔！
    Ａ：嘿！啊這個東西已經來了吶。
    Ｂ：是喔！
    Ａ：現在怎麼辦？
    Ｂ：現在在你家是嗎？
    Ａ：對啊！那個上面就寫．．．
    Ｂ：這樣，我叫，我先問「兄仔」看看。
    Ａ：好啊！好啊！你等一下馬上打電話給我喔！
    Ｂ：好。
    於九十二年十月二十八日二十時十五分許，再由乙○○使用之00000000
    00號撥打電話予丁○○之0000000000號電話，為（Ａ：乙○○，Ｂ
    ：丁○○）
    Ｂ：喂！
    Ａ：喂！你現在東西拿一拿，從我家外面那間病院那邊，在外面那邊等他。
    Ｂ：你說你家外面的病院，就是以前那個澄清喔？
    Ａ：是啊！是啊！
    Ｂ：你要過去那邊嗎？
    Ａ：沒有，「兄仔」要過去啦！
    Ｂ：好！好！
    Ａ：你現在到那邊去喔！
    Ｂ：那他會開他的車嗎？
    Ａ：是啊！你在那邊等他，在角落那邊等他，他馬上就到了。
    Ｂ：好啊！
    於九十二年十月二十八日二十時三十六分許，因丁○○尚未到達澄清醫院，再由
    乙○○使用0000000000號撥打電話予丁○○之0000000000
    號電話為：（Ａ：乙○○，Ｂ：丁○○）
    Ａ：喂！你到了嗎？
    Ｂ：我現在剛要出門而已，我剛沒有機車啊！
    Ａ：好，快點，「兄仔」到了喔！
    Ｂ：他到了是嗎？好啊，我現在馬上過去。
    Ａ：好。好。
    在被告丁○○表示自桃園返回臺中後，被告乙○○直接反應即為請被告丁○○注
    意看信箱有無包裹類物品，顯然留意該包裹類物品去向已久，而於被告丁○○表
    示「東西來了」，被告乙○○即已知悉被告丁○○所述何意，並表示要直接聯絡
    被告丙○○，其等對話均未提及任何「包裹」、「泰國」等字眼。而被告乙○○
    亦不否認在接獲被告丁○○電話告稱「東西來了」一語時，隨即表示轉詢問丙○○處理之方式，足見被告丁○○上開證述及供述內容（即3.前半段所述）信而有
    徵。再又，自泰國委運來臺之扣案包裹，其外包裝上係載明「收件人陳威佰」、
    「收件地址臺中縣烏日鄉○○路三六七巷四號」、「聯絡電話00000000
    00號」之郵包（郵局落地編號三０七七八號），有卷附照片可參。然被告丁○○姓名並非「陳威佰」，住址係「臺中縣烏日鄉○○路三七六巷四號」，而非「
    三六七巷四號」。被告丁○○於九十二年九月份該次首度允諾被告丙○○代為收
    受包裹並親自留下自己姓名、住址及電話，當無可能將自己姓名及住址寫錯，反
    係第二次由其口述予丙○○謄寫，丙○○不慎將丁○○之姓名寫錯、地址弄錯之
    機率較高。被告丙○○辯稱只有在九十二年九月該次與丁○○見面並留下資料，
    並無在九十二年十月份再度向丁○○索取資料，藉以推卸丁○○所指在第二次見
    面時，趁乙○○去傳真資料時，丙○○曾在車上告知丁○○代收包裹內實為毒品
    海洛因一節顯無可採，自仍應以被告丁○○上開陳述內容為可採信。
  4.被告丙○○雖供稱是受綽號「阿正」者所託，才代為收受該「地毯」包裹，並不
    知內容物為毒品海洛因云云。惟被告丙○○迭自臺中市調查站接受詢問時（九十
    二年十月二十八日），即一再陳稱：「該包裹並非我所有，大約在九十二年九月
    間，我一位友人綽號叫『阿正』者打電話給我，向我表示能否代收一件郵包，我
    答應他，並請他晚點再聯絡，過了一、二天我都沒有幫他處理該事，再過幾天，
    我與乙○○、丁○○在臺中市○○路與民權路口附近的稻香村泡沫紅茶店餐敘，
    適巧綽號『阿正』者有打電話來詢問之前請我代託收國際郵包乙事，我便請綽號
    『阿正』者稍晚再聯絡，當場詢問丁○○是否可以代收我友人之國際郵包，．．
    ．」、「（綽號『阿正』者請你代收國際郵包，為何你又要請丁○○代收？）我
    不希望綽號『阿正』者知道我住址。」、「（綽號『阿正』者何以要請你代收國
    際郵包？該郵包究係給何人？）我大約在三年前在廈門的酒店認識綽號『阿正』
    者，我與他交情不錯。所以同意為渠代收，但我不想讓他知道我的住址，所以才
    請丁○○代收，綽號『阿正』者曾告訴我，要我先行代收保管，他會請他人收取
    該郵包，十月二十八日晚間七、八時許，綽號『阿正』者打電話給我，問我是否
    已收到該包裹，我告訴他我朋友已收到，我正要前往去收取包裹，綽號『阿正』
    者同時交代我買一電子秤。」、「（綽號『阿正』者之真實姓名為何？如何聯絡
    ？）綽號『阿正』者為香港人，約四十餘歲，身高約一七五公分左右，微胖，操
    廣東口音，本名我不清楚，我大多在廈門與渠碰面，大部分由綽號『阿正』者跟
    我主動聯絡，其行動電話有一支00000000000號，該電話可經由他人
    轉給綽號『阿正』者接聽。」、「我固定以0000000000之門號與乙○○聯絡之用。」、「（你最近是否前往泰國，所做何事？）我曾於九十二年十月
    中旬應綽號『阿正』者要求前往泰國曼谷，先前綽號『阿正』者答應我借錢給我
    ，而綽號『阿正』者要求我在泰國碰面，我此次在泰國待了二天，但未與綽號『
    阿正』者見到面，我即搭機返臺。」、「（你是跟團還是單獨前往？）我是單獨
    前往。」等情（參九十二年度偵字第二一○二九號卷第一五頁以下筆錄）；於九
    十二年十月三十日檢察官偵訊、本院九十二年十二月二十五日訊問及九十三年一
    月十六日審理時，亦均表明其是在接獲綽號「阿正」者電話後，才請被告丁○○
    代收包裹（參九十二年度偵字第二一○二九號卷第七二頁以下筆錄；本院卷一第
    二三頁以下筆錄；本院卷二第二一０頁以下筆錄）。然被告丁○○於調查站、檢
    察官偵訊及本院審理期間，均一再陳述被告丙○○委請伊是否可代收包裹時，並
    未在接聽電話，也非在其接聽某人電話之後，才詢問伊可否代收包裹乙事，是被
    告丙○○一再表示其係在接獲綽號『阿正』者電話後，才臨時起意委請被告丁○○代收包裹一情，顯與事實不符。
  5.再者，被告丙○○就關於綽號「阿正」者委託其代收海洛因之陳述，前後不乏矛
    盾之處，即：(1)被告丙○○在調查站詢問時，曾供稱伊與綽號「阿正」者認識三
    、四年，交情甚為友好，之後復曾因綽號「阿正」者要借錢給丙○○，丙○○特
    地自臺灣飛往泰國曼谷。然被告丙○○卻表示不知綽號「阿正」者之真實姓名年
    籍，即有可疑。(2)被告丙○○既因綽號「阿正」者不守信用，未依約借錢給伊，
    故於綽號「阿正」者多次來電詢問可否代收包裹時，不願讓其知悉其住址，才請
    丁○○代收。既然被告丙○○不願代收，如只是普通包裹，逕予拒卻即可，又何
    需特地要求被告乙○○找出丁○○，問其可否代收？且在第一次聯絡後至第二次
    聯絡期間，仍特地透過乙○○詢問被告丁○○貨是否已到，顯與其先前不願幫綽
    號「阿正」者代收之說詞歧異。(3)而綽號「阿正」者如僅是單純請被告丙○○代
    收地毯或手工藝類物品，被告丙○○主觀上亦同此認知，被告丙○○均願意為借
    為何丙○○透過乙○○找你代收？）我不知道。」、「（丙○○為何不找乙○○
    收或自己收？）我不知道，我沒有問。」、「（丙○○有否與你說過『打電話給
    乙○○的電話中，不要提到任何泰國及包裹的事，只要說貨來了，你過來載我』
    即可？）對。」、「（為何丙○○交待上述的事？）我不清楚。」、「（你何時
    清楚？）第二次丙○○告訴我是毒品時。」、「（丙○○何時告訴你，打電話給
    乙○○電話中，不要提到任何泰國及包裹的事等語？）是第二次他告訴我是毒品
    以後的事。」、「（丙○○說上開話是否跟說出毒品是同一天的事？）他第二次
    說是毒品時，我說是毒品我不要代收，但他說資料已經寄出去了，過些日子會到
    ，我們下車乙○○就回來，丙○○就當著我及乙○○說上開的話。」、「（乙○○是否了解『你過來載我』的意思？）因為當時丙○○有對我及乙○○說『過來
    載我』的那些話，所以他當然知道是拿包裹的意思。」、「（為何包裹到了，你
    還要透過乙○○跟丙○○連繫？）因為我不知道如何連絡丙○○。」、「（丙○○請你代收包裹，有否留電話給你？）沒有，都是乙○○打電話來問，丙○○也
    沒有留電話給我。」、「（第一次在『舊店茶棧』後，乙○○打幾通電話給你，
    問『東西到了沒有』之後才有第二次的見面？）就二次。」、「（九十二年九月
    及十月在『舊店茶棧』，你都有看到丙○○叫乙○○去傳真你的資料，但實際有
    否傳你不知道？）是。我兩次都有聽到丙○○叫乙○○去傳真，但第一次乙○○
    拿到資料後就載我回家，我不知道有否傳真。」（參本院卷一第一九一頁以下筆
    昌是否了解『你過來載我』的意思？）因為當時丙○○有對我及乙○○說『過來
    載我』的那些話，所以他當然知道是拿包裹的意思。」、「（為何包裹到了，你
    還要透過乙○○跟丙○○連繫？）因為我不知道如何連絡丙○○。」、「（丙○○請你代收包裹，有否留電話給你？）沒有，都是乙○○打電話來問，丙○○也
    沒有留電話給我。」、「（第一次在『舊店茶棧』後，乙○○打幾通電話給你，
    問『東西到了沒有』之後才有第二次的見面？）就二次。」、「（九十二年九月
    及十月在『舊店茶棧』，你都有看到丙○○叫乙○○去傳真你的資料，但實際有
    否傳你不知道？）是。我兩次都有聽到丙○○叫乙○○去傳真，但第一次乙○○
    拿到資料後就載我回家，我不知道有否傳真。」（參本院卷一第一九一頁以下筆
    錄）。
  2.據共同被告丙○○：
  (1)於九十二年十月三十日檢察官偵訊時，供稱：「（有關包裹運送之詳情？）．．
    ．有關郵包是一位綽號『阿正』者在九十二年九月份，打電話給我000000
    0000號，告訴我是否能幫他收取包裹，並未提及寄何物，．．．之後我又接
    到綽號『阿正』者二、三通電話要我幫他代收東西之事，我還是沒有答應他，一
    直到幾天後，我與乙○○、丁○○於泡沫紅茶店喝茶時，綽號『阿正』者又打我
    0000000000的電話，也是希望幫他代收，我就要他等一下再打來，期
    間我向丁○○問是否可以代收包裹，但並沒有說包裹是何物，丁○○就答應了，
    於是當場我要丁○○將姓名、住址聯絡電話留下，不久綽號『阿正』者打電話時
    ，我告訴他已經可以代收，綽號『阿正』者就回答：『好』，就將他傳真號碼告
    訴我抄下，我記得前面好幾碼為○○二六六一，至於後面的忘記了，我就馬上請
    乙○○將丁○○的資料拿去傳真給綽號『阿正』者，乙○○就拿丁○○自己寫的
    年籍資料出去傳真，該次喝茶我們三人大都坐在一起，有時會離開一下，乙○○
    傳真後回到座位跟我說已經傳好了，之後我就將該資料字條撕掉了，當時我曾向
    丁○○說東西寄到後，可以聯絡我或由乙○○聯絡我也行，至於我究竟是否有留
    電話給丁○○我已經忘記了，但乙○○那裡有我的電話，在等貨期間，我有打給
    乙○○向丁○○詢問包裹收到了沒，．．．而乙○○詢問過丁○○後告訴我貨還
    未到，前後我大概以此方式詢問過五次，都是綽號『阿正』者催我，我才會問，
    ．．．我曾於二十八日早上被綽號『阿正』者催後也有問過乙○○一次，因為之
    前綽號『阿正』者曾告訴我，貨到後，先將東西放在我這裡，他會找我拿東西，
    而我又知道乙○○住處，我就說我過去拿東西，但不知道丁○○家確定住址，於
    是就約在澄清醫院門口拿東西，我是在電話中才知道他住院，不然我想請乙○○
    與我一起去找丁○○拿東西，．．．」（參九十二年度偵字第二一○二九號卷第
    昌是否了解『你過來載我』的意思？）因為當時丙○○有對我及乙○○說『過來
    載我』的那些話，所以他當然知道是拿包裹的意思。」、「（為何包裹到了，你
    還要透過乙○○跟丙○○連繫？）因為我不知道如何連絡丙○○。」、「（丙○○請你代收包裹，有否留電話給你？）沒有，都是乙○○打電話來問，丙○○也
    沒有留電話給我。」、「（第一次在『舊店茶棧』後，乙○○打幾通電話給你，
    問『東西到了沒有』之後才有第二次的見面？）就二次。」、「（九十二年九月
    及十月在『舊店茶棧』，你都有看到丙○○叫乙○○去傳真你的資料，但實際有
    否傳你不知道？）是。我兩次都有聽到丙○○叫乙○○去傳真，但第一次乙○○
    拿到資料後就載我回家，我不知道有否傳真。」（參本院卷一第一九一頁以下筆
    錄）。
  2.據共同被告丙○○：
  (1)於九十二年十月三十日檢察官偵訊時，供稱：「（有關包裹運送之詳情？）．．
    ．有關郵包是一位綽號『阿正』者在九十二年九月份，打電話給我000000
    0000號，告訴我是否能幫他收取包裹，並未提及寄何物，．．．之後我又接
    到綽號『阿正』者二、三通電話要我幫他代收東西之事，我還是沒有答應他，一
    直到幾天後，我與乙○○、丁○○於泡沫紅茶店喝茶時，綽號『阿正』者又打我
    0000000000的電話，也是希望幫他代收，我就要他等一下再打來，期
    間我向丁○○問是否可以代收包裹，但並沒有說包裹是何物，丁○○就答應了，
於是當場我要丁○○將姓名、住址聯絡電話留下，不久綽號『阿正』者打電話時
    ，我告訴他已經可以代收，綽號『阿正』者就回答：『好』，就將他傳真號碼告
    訴我抄下，我記得前面好幾碼為○○二六六一，至於後面的忘記了，我就馬上請
    乙○○將丁○○的資料拿去傳真給綽號『阿正』者，乙○○就拿丁○○自己寫的
    年籍資料出去傳真，該次喝茶我們三人大都坐在一起，有時會離開一下，乙○○
    傳真後回到座位跟我說已經傳好了，之後我就將該資料字條撕掉了，當時我曾向
    丁○○說東西寄到後，可以聯絡我或由乙○○聯絡我也行，至於我究竟是否有留
    電話給丁○○我已經忘記了，但乙○○那裡有我的電話，在等貨期間，我有打給
    乙○○向丁○○詢問包裹收到了沒，．．．而乙○○詢問過丁○○後告訴我貨還
    未到，前後我大概以此方式詢問過五次，都是綽號『阿正』者催我，我才會問，
    ．．．我曾於二十八日早上被綽號『阿正』者催後也有問過乙○○一次，因為之
    前綽號『阿正』者曾告訴我，貨到後，先將東西放在我這裡，他會找我拿東西，
    而我又知道乙○○住處，我就說我過去拿東西，但不知道丁○○家確定住址，於
    是就約在澄清醫院門口拿東西，我是在電話中才知道他住院，不然我想請乙○○
    與我一起去找丁○○拿東西，．．．」（參九十二年度偵字第二一○二九號卷第
    七二頁以下筆錄）。
  (2)於九十二年十二月十一日檢察官偵訊時，供稱：「（之前偵訊筆錄等是否實在？
    ）均實在，另外我要補充的是，我們約的茶店就是卷內所示之『舊店茶棧』，但
    店名有改過，而我只記得乙○○曾替我傳真過一次資料，是在九月份時，至於我
    是否有傳真過丁○○資料，時間久我記不得了。」、「（是否有與丁○○、乙○○約定聯絡取貨方式？）我是有與丁○○說過，貨到後打電話給乙○○轉告我，
    因為我平常沒有記電話號碼之習慣，而且丁○○與乙○○比較熟，所以才要丁○○打給乙○○，而我也跟乙○○說，貨到後打電話告訴我，我去拿貨。」、「（
    對於丁○○之證言，有何意見？）九月份時，是丁○○將資料給我後，我就要乙○○去傳真的，後來東西就一直沒到，我就打電話給乙○○，要他問丁○○是否
    有收到東西，但回話說沒有收到東西，所以到十月份又約好在該茶店見面，再次
    要丁○○的資料，至於這次是何人傳真的，我已經忘記了，這次乙○○也有在現
    場，但我從未告訴丁○○寄送東西是海洛因，而我是跟丁○○說東西到時聯絡乙○○，而我拿到東西後再問綽號『阿正』者如何處理，我知道寄來東西的包裹是
    髮臘，並不知道是毒品。」（參九十二年度偵字第二一○二八號卷第八八頁以下
    筆錄）。
  (3)於九十二年十二月二十五日本院訊問時，供稱：「（九十二年十月二十三日在臺
    中關稅局被發現有毒品海洛因，原因為何？）是一個綽號『阿正』者在九十二年
    九月十日左右打電話給我，叫我代收郵件，我說我都不在家，綽號『阿正』者說
    郵件是地毯及手工藝品。後來有一次我與丁○○及乙○○約在大墩十一街與大慶
    街的紅茶店見面，綽號『阿正』者突然來電又說起代收郵件的事，我問他們二人
    有否在家，乙○○說他都不在家，而丁○○說他都在家，我請他代收，他同意，
    他當場就寫住址了，請乙○○去傳真，我沒有綽號『阿正』者的傳真號碼，故沒
    有當場傳真，我是事後接到綽號『阿正』者電話才在隔天在７－ｅｌｅｖｅｎ傳
    真給綽號『阿正』者。」（參本院卷一第二三頁以下筆錄）。
  (4)於九十三年一月十六日本院審理時，以證人身份具結後證述：「（問：九十二年
    九月你有請乙○○去傳真丁○○的資料？）答稱：是。」、「（問：該次乙○○
    傳真回來，是否有說已經傳真好了？）答稱：那次沒有，因為沒有電話號碼。」
    、「（問：為何十月三十日偵訊中說『乙○○傳真後回到座位，說已經傳好了，
    並將該紙條撕掉』？提示並告以要旨）答稱：那是我弄錯，因為我之前有請乙○○傳真其他東西過。」、「（問：你弄錯，你在偵訊說的是何文件？）答稱：我
    有寫過六合彩，我請乙○○替我傳真。」、「（問：時間、地點？）答稱：我忘
    了。」、「（問：你請乙○○傳真丁○○資料，是否傳到泰國？）答稱：是。」
    、「（問：九十二年十月你是否又在『舊店茶棧』與乙○○及丁○○聚會？）答
    稱：我有請乙○○來載我離開，但沒有聚會。」、「（問：乙○○有否帶丁○○
    來？）答稱：有。」、「（問：你有否叫乙○○帶丁○○來？）答稱：有。」、
    「（問：為何？）答稱：本來我想問丁○○有否收到包裹，但後來沒問。」、「
    （何原因沒有問？）答稱：沒有問，他們來時我好像說我有事，請他們先走，他
    們就走了。」、（問：你是請乙○○來載你？）答稱：本來是，臨時取消，沒有
    讓他載。」、「（問：當天乙○○及丁○○有否進到茶棧？）答稱：應該沒有。
    」、「（問：當天在茶棧尚有何人？）答稱：只剩下我一人，我本來要走了，請
    乙○○來載我，後來他與丁○○來了，我有事，請他們先走。」、「（問：丁○○何時給你第二次姓名資料？）答稱：我記憶中丁○○只給我一次。」、「（問
    ：傳真丁○○資料到泰國是否兩次？）答稱：乙○○傳一次沒有成功，因為沒有
    號碼，所以我拿丁○○的資料回來後，我有再傳一次。」、「（問：你說有請乙○○傳真時，是否戊○○有在場，是九月還是十月？）答稱：我記得是九月。」
    、「（問：為何丁○○說是十月時你們四人在『舊店茶棧』見面？提示並告以要
    旨）答稱：我印象中是九月的事。」、「（問：丁○○說在九月時你們三人有見
    面，你有請丁○○寫資料，乙○○去傳真？提示並告以要旨）答稱：我記得是九
    月，有戊○○那次。」、「（問：乙○○傳真回來後是否把資料交給你？你何時
    又去傳真？）答稱：乙○○交回給我後，我隔天又去傳真。」、「（問：你上述
    所言為何與之前所述不同，之前說有請乙○○傳兩次？提示並告以要旨）答稱：
    中間的細節，因為時間久了，前後順序有些弄錯，我現在說的比較清楚，因為我
    有時間回想。」（參本院卷一第二０九頁以下筆錄）
  3.被告乙○○雖於本院訊問及審理時均一再否認有代被告丙○○傳真丁○○資料；
    而被告丁○○於本院審理時則就第一次是否有請乙○○代為傳真一情又更異其詞
    ，陳稱：九十二年九月份該次見面，丙○○拿了伊所寫的資料，便要伊與乙○○
    離去，丙○○有無將紙交給乙○○並不清楚等節。然被告丁○○就上開二次見面
    ，被告丙○○確實均有向其索取姓名、電話、住址等資料，之後囑由被告乙○○
    去傳真（僅稱不確定被告乙○○是否有去傳真），以及第二次在九十二年十月份
    二度見面時，確係由乙○○二次來電詢問貨是否到後，才又邀約第二次之約會，
    在該次丙○○則將丁○○口述後之資料，觀看其筆記本內容後，將該紙張交由被
    告乙○○前去傳真等情，於歷次證述內容則均無二致。雖據被告丁○○偕同調查
    員前往「舊店茶棧」附近設有傳真機服務之便利超商（因被告乙○○當時是要去
    購買香菸）察看，距離最近僅有統一便利超商（設於臺中市○○路五八六號）及
    臺灣糖業公司商品行銷事業部蜜鄰營運中心（設於臺中市○○路五０一號），經
    本院依被告丙○○選任辯護人所請向該二營運單位索取九十二年九月、十月份之
    傳真紀錄及錄影帶，除檢送之傳真紀錄無法辨別是否有可疑線索傳真至泰國之紀
    錄外，臺灣糖業公司商品行銷事業部蜜鄰營運中心來函表示監視錄影帶設備僅保
    存一個月，無法提供，有該中心九十三年二月十七日蜜開字第０九三００九號函
    文一紙可證，另統一便利超商以快遞檢送之十七捲錄影帶，內容不乏摻雜十一月
    份者，且縱使看出有前往使用影印機（具有傳真設備）方位者，其臉部亦無法看
    出是否為丙○○或乙○○。且被告丁○○僅見及被告丙○○將其所書寫之紙條交
    予乙○○，並不確知乙○○前往何處傳真，上開無法顯示被告乙○○有傳真紀錄
    之動作者，亦不足為被告乙○○有利之認定。至被告丙○○於本院訊問及審理時
    雖均供稱曾委請乙○○傳真過一次資料，但無傳真機號碼故未傳成，然其於檢察
    官九十二年十月三十日偵訊時業已供稱：伊在九十二年九月曾委請被告乙○○去
    傳真，嗣後於同年十二月十一日偵訊時又供稱：伊在九十二年九月份曾請乙○○
    傳真一次，同年十月份又再請被告丁○○寫一次資料，但何人傳真已不記得等情
    。被告丙○○於檢察官偵訊時復已供稱確實曾請被告乙○○傳真過，傳真完後將
    紙條交還伊，且自傳真後直到被查獲為止，均以電話聯絡被告乙○○有關丁○○
    是否收到地毯事宜，自與被告乙○○堅稱從未替被告丙○○傳真過（有傳真，但
    因無傳真號碼而未傳）不符。被告丙○○於本院審理時雖翻異其詞，惟其於九十
    二年十月二十八日遭檢警單位緝獲後，經檢察官聲請羈押並禁止接見獲准，之後
    與被告乙○○等人隔離偵訊，在尚未偵查終結前所為之供述，依經驗法則，較少
    權衡利害得失或受他人干預，比之事後翻異之詞可信，應較其於本院審理時所供
    為可採信。況且，被告乙○○於九十三年二月二十三日提出之陳述狀內，竟又提
    出「第一次九十二年九月中旬，丙○○叫我叫丁○○出來，是在某家賣巴士音響
    器材公司（朝馬附近），而非大墩十一街『舊店茶棧』內」、「第二次九十二年
    九月底、十月初，是丙○○叫我約丁○○到臺中市○○路○段文華高中附近，丙○○朋友所開設的店，在客廳內叫丁○○再寫一次，並要我以辦公室傳真機傳真
    ，但撥打傳真機號碼無法傳真，丙○○再傳一次，仍舊無法傳真，丙○○一邊聽
    電話，一邊傳真，並要我看傳真有無成功，待傳真成功後，我再進入客廳告訴他
    說已傳好了，經過半小時，我與丁○○才離開」等說詞，似又坦認有代為傳真之
    動作，與其先前在本院準備程序或審理時所供「第一次根本沒傳，第二次雖有要
    去傳真，但發現沒有傳真機號碼，因而未傳成」等情不符，況被告丁○○、丙○○於本院九十三年三月三日審理時亦均堅詞否認有上開情事。足見被告乙○○前
    後供述亦顯不一致，亦無證據證明其更異後供詞之真實性。
  4.次按被告乙○○知悉被告丙○○邀約丁○○於事實欄所述時地見面二次之事實，
    且直承丙○○之所以邀約被告丁○○代收物品，乃在代收地毯類物品；而其復知
    悉被告丙○○與丁○○彼此相對於伊與被告丙○○較不熟識，何以被告丙○○代
    收地毯類客觀上價值非鉅額之物品，要透過伊委請被告丁○○收受，顯與常情有
    違。且無論第一次見面之後，乃至邀約第二次見面，迄至查獲為止，被告丁○○
    均需透過被告乙○○輾轉與被告丙○○聯絡，期間被告乙○○至少以電話詢問被
    告丁○○二次「貨是否到了」，並再度安排被告丙○○與被告丁○○之二度會面
    ，及向丁○○索取資料，甚至由被告丙○○將被告丁○○之資料交予被告乙○○
    去傳真。如僅是單純代收地毯，被告乙○○在多次與丁○○、丙○○聯繫下（在
    九十二年九月及十月間，被告乙○○以其所有0000000000號行動電話
    與丁○○之0000000000號行動電話，及被告乙○○之0000000
    000號行動電話與丙○○之0000000000號行動電話，有相當頻繁之
    通聯紀錄，參本院卷一第一二三頁以下；本院卷二第三二頁以下、第五一頁以下
    ），被告乙○○自有餘裕機會將被告丁○○與被告丙○○之電話號碼向彼此說明
    ，由其等自行接洽聯繫即足，何以被告丙○○、丁○○竟均不知對方電話，顯然
    被告乙○○亦知悉被告丙○○委運物品實為毒品，為避免直接運送易遭發覺，才
    輾轉透過原不知情之被告丁○○提供資料，以減少被告丙○○與被告乙○○被查
    獲之機率。再者，被告乙○○供認查獲當日，係被告丁○○主動來電表示貨物已
    到後，伊隨即電詢被告丙○○問如何處理，對話中根本未提及「包裹、泰國」等
    語詞（被告乙○○及其選任辯護人對於右開(二)3.所述監聽譯文則均無意見），然
    被告乙○○卻可斷定即為被告丙○○所欲收受之包裹，而立即反應出當向被告丙○○問明後續之處理方式，益徵被告乙○○確實知悉該包裹內容物即為毒品海洛
    因，而仍代為居間聯繫與丁○○之見面，甚至幫忙代為傳真，及事後之取貨事宜
    。況且，被告丁○○業已陳述第二次丙○○再度索取資料時，丙○○已告稱包裹
    內實為海洛因毒品，以被告乙○○與丙○○關係較丁○○與丙○○關係密切，被
    告乙○○豈有不知之理。
  5.是綜上所陳，被告乙○○辯解不知被告丙○○請被告丁○○代收者為海洛因，及
    未有幫忙傳真等情均無可採。其有與被告丙○○、丁○○共同運輸毒品之犯行，
    亦堪認定。
二、按海洛因為毒品危害防制條例第二條第二項第一款所稱之第一級毒品，並為行政
    院依據懲治走私條例第二條第四項公告之「懲治走私條例公告管制物品項目及其
    數額」甲項第四款所列之管制進出口物品。是核被告三人所為，均犯毒品危害防
    制條例第四條第一項之運輸第一級毒品罪及懲治走私條例第二條第一項之私運管
    制物品進口罪。公訴人雖漏未引述懲治走私條例條文，然於起訴事實業已載明被
    告丙○○與綽號「阿正」之成年男子基於自泰國運輸第一級毒品海洛因來臺之共
    同犯意，並由被告丙○○在臺尋覓代為收受包裹之人，透過被告乙○○尋得被告
    丁○○，三人則基於運輸毒品之共同犯意聯絡等情，已提及私運管制物品進口之
    犯罪事實，僅漏引法條，本院自得併予審理，附此敘明。又按共同正犯之意思聯
    絡，原不以數人間直接發生者為限，即有間接之聯絡者，亦包括在內；如甲分別
    邀約乙、丙犯罪，雖乙、丙間彼此並無直接之聯絡，亦無礙於其為共同正犯之成
    立。且共同實施犯罪行為之人，在合同意思範圍以內，各自分擔犯罪行為之一部
    ，相互利用他人之行為，以達其犯罪之目的者，即應對於全部所發生之結果，共
    同負責（最高法院七十七年度臺上字第二一三五號、二十八年度上字第三一一０
    號判例參照）。是被告三人與綽號「阿正」者之成年男子彼此間，就前開犯行均
    有犯意聯絡及行為分擔，應論以共同正犯。被告三人以一運輸海洛因進口之行為
    ，觸犯前開二罪名，應依刑法第五十五條想像競合犯之規定，從一重論以運輸第
    一級毒品罪處斷。查被告丁○○於本案所犯毒品危害防制條例第四條第一項之罪
    係屬最輕本刑三年以上有期徒刑之罪，其迭自檢調偵查及本院審理期間均認罪無
    訛，且於偵查中供述與該案案情有重要關係之待證事項及其他共犯之犯罪事證，
    並經檢察官事先同意，配合檢調單位之調查、蒐證（被告丁○○於偵查中表明願
    依證人保護法相關規定配合檢調單位偵辦案情，載明於九十二年度偵字第二一０
    二八號偵查卷第三三頁背面筆錄；蒞庭檢察官於本院審理時，當庭表示就被告丁○○部分同意以證人保護法相關規定處理等情，參本院九十三年二月九日審理筆
    錄），因而使檢察官得以追訴共犯被告乙○○及丙○○，合於證人保護法第十四
    條第一項規定，減輕其刑。公訴人雖引用毒品危害防制條例第十七條規定請求減
    輕其刑，惟按毒品危害防制條例第十七條「供出毒品來源，因而破獲者」之立法
    用意，應在鼓勵被告供出其所販賣、製造、運輸、持有或施用之毒品來源，俾追
    查出該毒梟前手，徹底清除毒品氾濫，自不包括僅供出自己所販賣、運輸、製造
    、持有或施用之毒品放置處所及共犯為何人在內（司法院八二廳刑(一)字第二一七
    一七號函、最高法院八十三年度臺覆字第一九八號、八十五年度臺覆字第二二八
    號判決意旨參照），查被告丁○○於本案係供出與之有共同運輸毒品之共犯丙○○及乙○○，自與供出其毒品來源之上手不同，自無該條減輕其刑之適用。另查
    被告乙○○、丁○○均尚年輕，且前均未曾受有期徒刑以上刑之宣告，有臺灣高
    等法院被告全國前案紀錄表一紙在卷可徵，其等因一時思慮欠周而罹刑章，主係
    遭被告丙○○所託，以為運輸毒品之中間人角色，尚非最終主謀者，且亦無證據
    證明該二人於本案運輸毒品過程中已獲取如何代價，被告丁○○知悉無法避免代
    收毒品時，尚前往桃園縣友人住處避面（業據證人甲○○陳明屬實，復有丁○○
    使用之行動電話0000000000號，自九十二年十月二十四日起其收發話
    之基地臺位置即在桃園縣市附近），於偵審期間均相當配合；而運輸第一級毒品
    罪之法定本刑為「死刑或無期徒刑」，情輕法重，被告乙○○、丁○○犯罪情節
    尚堪憫恕，雖處以法定最低刑無期徒刑猶嫌過重，爰均依刑法第五十九條規定減
    輕其刑，並就被告丁○○部分依法遞減輕其刑。爰審酌被告三人均明知海洛因係
    屬戕害人身心之毒品，足以使施用者導致精神障礙、性格異常，甚至造成生命危
    險之生理成癮性及心理依賴性，嚴重戕害國民身心健康，危害社會治安至深且鉅
    ，竟仍鋌而走險自泰國運輸合計純質淨重達七百餘公克之毒品來臺，惟幸未流入
    市面即為發覺，暨考以被告素行、犯罪動機、手段、方法、所生危害及犯後態度
    等一切情狀，分別量處如主文所示之刑，並依被告乙○○犯罪之性質認有褫奪公
    權之必要，因併分別宣告被告丙○○褫奪公權終身、乙○○褫奪公權八年。
三、扣案之海洛因六包（合計毛重九百四十六點四二公克，合計淨重九百四十六點四
    二公克、空包裝重二十八點六六公克、純度百分之七十四點九九，純質淨重七百
    零九點七二公克）係毒品，為違禁物，依毒品危害防制條例第十八條第一項前段
    規定諭知沒收銷燬之。至扣得之泰國郵包包裝盒一盒、髮臘六百八十五公克、黃
    色泡棉六個、碳紙筒六個、ＨＥＮＡＲＡ髮臘罐六個，具有防止毒品裸露、逸出
    及潮濕之功用，並便於運輸，依最高法院八十九年度臺上字第四五三一號判決意
    旨，均為被告三人與綽號「阿正」者所有犯運輸毒品罪所用之財物；另被告丙○○所有號碼0000000000號、0000000000號、被告乙○○所
    有0000000000號、0000000000號及被告丁○○所有000
    000000號等行動電話，均為其等彼此間或與綽號「阿正」者互相聯繫運輸
    毒品所用之物，且分別為其等所有，基於共犯連帶沒收原理，均應依毒品危害防
    制條例第十九條第一項規定宣告沒收之。至另扣得之電子秤一個乃被告丙○○事
    後受託購買之物，尚難認與本案所犯運輸毒品有何關連，另被告乙○○所有00
    00000000號行動電話一具，及被告丙○○所有遭扣得之其餘行動電話、
    信用卡等物均與本案無關，爰不予宣告沒收，附此敘明。
據上論斷，應依刑事訴訟法第二百九十九條第一項前段，毒品危害防制條例第四條第
一項、第十八條第一項前段、第十九條第一項，懲私走私條例第二條第一項、第十一
條，證人保護法第十四條第一項，刑法第十一條前段、第二十八條、第五十五條、第
五十九條、第三十七條第一項、第二項，判決如主文。
中      華      民      國      九十三      年      三    月    十七    日
                                        審判長法  官  張靜琪
                                              法  官  羅智文
                                              法  官  賴妙雲
右正本證明與原本無異。
如不服本判決，應於送達後十日內向本院提出上訴狀 （須附繕本） ，上訴於台灣高
法院台中分院。
                                              書記官
中      華      民      國      九十三      年      三    月    十七    日
附錄論罪科刑法條
毒品危害防制條例第四條第一項
第  4 條    製造、運輸、販賣第一級毒品者，處死刑或無期徒刑；處無期徒刑者，
            併科新臺幣一千萬元以下罰金。
            製造、運輸、販賣第二級毒品者，處無期徒刑或七年以上有期徒刑，得
            科新臺幣七百萬元以下罰金。
            製造、運輸、販賣第三級毒品者，處五年以上有期徒刑，得併科新臺幣
            百萬元以下罰金。
            製造、運輸、販賣第四級毒品者，處三年以上十年以下有期徒刑，得併
    新臺幣三百萬元以下罰金。
            製造、運輸、販賣專供製造或施用毒品之器具者，處一年以上七年以下
            期徒刑，得併科新臺幣一百萬元以下罰金。
            前五項之未遂犯罰之。
懲治走私條例第二條第一項：
第  2 條    私運管制物品進口、出口逾公告數額者，處七年以下有期徒刑，得併科
            臺幣三百萬元以下罰金。
            以犯前項之罪為常業者，處三年以上十年以下有期徒刑，得併科新臺幣
            百萬元以下罰金。
            第一項之未遂犯罰之。
            第一項所稱管制物品及其數額，由行政院公告之。
